【裁判字號】    97,易,1977
【裁判日期】    970731
【裁判案由】    竊盜
【裁判全文】
臺灣板橋地方法院刑事判決              97年度易字第1977號
公  訴  人  臺灣板橋地方法院檢察署檢察官
被      告  甲○○
上列被告因竊盜案件，經檢察官提起公訴（97年度偵字第16726
號、97年度偵緝字第1385號），被告於本院準備程序進行中就被
訴事實為有罪之陳述，並聽取當事人之意見後，經本院合議庭裁
定由受命法官獨任進行簡式審判程序，並判決如下：
    主  文
甲○○竊盜，累犯，處有期徒刑肆月；又結夥三人以上攜帶兇器
竊盜未遂，累犯，處有期徒刑伍月，彈弓壹支沒收；又結夥三人
以上，攜帶兇器竊盜，累犯，處有期徒刑捌月，彈弓壹支沒收；
又結夥三人以上攜帶兇器竊盜，累犯，處有期徒刑捌月，彈弓壹
支沒收。應執行有期徒刑壹年拾月，彈弓壹支沒收。
    事  實
一、甲○○前因施用毒品案件，經本院以93年度訴字第2186號判
    處有期徒刑10月、8 月確定，並定執行刑有期徒刑1 年4 月
    確定；另因搶奪案件，經本院以93年度訴字第1137號判處有
    期徒刑1 年8 月確定，上揭3 罪再由本院以94年聲字第907
    號裁定應執行刑有期徒刑3 年確定，於民國96年1 月22日假
    釋出監並付保護管束，迄96年5 月29日保護管束期滿假釋未
    經撤銷，未執行之刑以執行完畢論（96年5 月30日縮刑期滿
    ，再犯本罪構成累犯）。
二、詎甲○○仍未知警惕，竟意圖為自己不法之所有，先後於下
    列時地實施竊盜犯行：
（一）、於96年11月8 日上午9 時許，在臺北縣三重市○○街84
        號前，趁乙○○所有車號BVR-135 號重型機車鑰匙未取
        下之際，甲○○徒手轉動電門將該機車竊取駛離（起訴
        書誤載為以自備鑰匙1 副竊取），供己代步之用。嗣於
        同月9 日晚間11時30分搭載不知情李翠珍行經臺北縣三
        重市○○街中正北路口，為乙○○發覺攔捕，甲○○旋
        即棄車逃逸，乙○○乃報警處理，並經李翠珍指認該車
        駕駛係甲○○後，始悉上情。
（二）、於97年5 月30日凌晨0 時許（起訴書附表一，編號1 ，
        犯罪時間原載：97年5 月30日凌晨12時許，嗣據蒞庭檢
        察官於審理時更正為97年5 月30日凌晨0 時許），與真
        實姓名年籍不詳綽號「嘉榮」、「滷蛋」等二名成年男
        子共同意圖為自己不法所有，在臺北縣三重市○○街72
        巷37-5號地下一樓停車場內，見丙○○使用之車號7375
        -AA 號自小客車（格上汽車公司所有）無人看守，三人
        謀議由「嘉榮」使用其所有客觀上足以危害人身體安全
        可供兇器使用之彈弓1 把（未扣案），將車窗玻璃擊破
        後（毀損罪部分未據告訴），再由甲○○與「滷蛋」二
        人進入車內竊取財物，然因「嘉榮」持彈弓擊破車窗時
        觸動警報裝置，甲○○等人因擔心事跡敗露而匆匆離去
        。
（三）、於97年5 月30日凌晨0 時30分許（起訴書附表一，編號
        2 ，犯罪時間原載：97年5 月30日凌晨12時30分許，嗣
        據蒞庭檢察官於審理時更正為97年5 月30日凌晨0 時30
        分許），又與前開真實姓名年籍不詳綽號「嘉榮」、「
        滷蛋」二名成年男子在臺北縣三重市○○街95號地下一
        樓停車場內，見丁○○所有車號6T-5158 號自小客車無
        人看守，由「嘉榮」持其所有足供兇器使用之彈弓（未
        扣案）將該車車窗擊破後（毀損部分未據告訴），再由
        甲○○與「滷蛋」二人進入車內竊取丁○○所有之太陽
        眼鏡1 副、現金新臺幣600 元得手。
（四）、再於97年5 月30日凌晨1 時許，又與前開綽號「嘉榮」
        、「滷蛋」二名成年男子在臺北縣三重市○○街95號地
        下一樓停車場內，見李玫玥所有車號GX-2275 號自小客
        車無人看守，遂由「嘉榮」持其所有足供兇器使用之彈
        弓（未扣案）將該車車窗擊破後（毀損部分未據告訴）
        ，再由甲○○與「滷蛋」二人進入車內竊取李玫玥所有
        之現金新臺幣319 元、手鍊2 條、行動電話耳機4 副、
        眼鏡1 副、天珠項鍊1 條、手機吊飾1 個等物得手。嗣
        甲○○於97年5 月30日凌晨3 時50分許，在臺北縣三重
        市○○路○ 段與慈愛街口為警臨檢盤查時，甲○○於上
        揭（二）至（四）所述汽車竊盜犯罪未被發覺或不知犯
        罪人為何人前，主動向該員警供承該日之竊盜犯行，且
        自願帶同警方前往上開（二）至（四）所述行竊地點指
        認並接受裁判，而查悉上情。
三、案經臺北縣政府警察局三重分局報請臺灣板橋地方法院檢察
    署檢察官偵查起訴。
    理  由
一、上開犯罪事實，業據被告甲○○於本院準備程序及審理時坦
    承不諱（本院卷第26頁至第41頁），核與被害人乙○○、丙○○、丁○○、李玫玥分別於警詢、偵查之指述暨證人李翠
    珍於警詢中供述之情節相符，並有監視錄影翻拍照片7幀、
    現場照片14幀、贓物認領保管單3紙、扣押物品目錄表乙份
    各在卷可稽。綜上調查，本件事證明確，被告竊盜犯行應堪
    認定。
二、核被告甲○○就事實欄第二段（一）部分所為，係犯刑法第
    320條第1項之竊盜罪；事實欄第二段（二）部分所為，係犯
    刑法第321 條第2 項、第1 項第4 款、第3 款之結夥三人以
    上攜帶兇器竊盜未遂罪，並依未遂犯之規定減輕其刑；就事
    實欄第二段（三）、（四）部分所為，均係犯刑法第321 條
    第1 項第4 款、第3 款之結夥三人以上攜帶兇器竊盜罪。被
    告甲○○與綽號「嘉榮」、「滷蛋」之二名成年男子，就上
    揭事實欄第二段（二）、（三）、（四）所示竊盜犯行間，
    有犯意聯絡及行為分擔，應依刑法第28條之規定，論以共同
    正犯；被告所犯上揭四次竊盜犯行，犯罪時間及地點均不相
    同，且被害人互異，顯然犯意各別，應依數罪併合處罰。查
    被告有如事實欄第一段所載犯罪科刑執行情形，此有臺灣高
    等法院被告前案紀錄表1 紙在卷足憑，其於受徒刑執行完畢
    後，5 年內故意再犯本件有期徒刑以上之上開四罪，均應各
    依刑法第47條第1 項規定論以累犯，並各加重其刑；又被告
    甲○○分別為如事實欄第二段（二）、（三）、（四）所示
    之加重竊盜罪犯行後，均係於犯罪偵查機關尚無相當證據足
    以懷疑其涉有各該竊盜犯行前，即主動向臺北縣政府警察局
    三重分局慈福派出所警員林有智坦承犯罪及接受裁判之情，
    業據證人林有智於本院審理時證述綦詳（參本院卷第36頁、
    第37頁），是被告甲○○就上開事實欄第二段（二）、（三
    ）、（四）所示犯行皆符合刑法自首要件，爰均依刑法第62
    條前段規定減輕其刑，又因各該犯行並有累犯之加重事由已
    如前敘，是應依同法第74條第1 項規定先加後減之。爰審酌
    被告恣意竊取他人之機車，或以破壞他人汽車車窗之方式竊
    取車內財物，足見其全然蔑視國家法令，亦缺乏對他人財產
    權之尊重，兼衡其犯罪之動機、目的、竊取之財物價值，及
    被告坦承犯罪之犯後態度等一切情狀，分別就被告所犯四次
    竊盜行為，各量處如主文所示之刑，另定其應執行之刑，以
    示懲儆。
三、沒收：被告甲○○與綽號「嘉榮」、「滷蛋」二人行竊時所
    使用之彈弓1支，係共同正犯「嘉榮」所有、供本件竊盜犯
    罪所用之物，該物雖未扣案，惟無證據顯示其業已滅失，自
    應依刑法第38條第1 項第2 款規定沒收。
四、又本件檢察官起訴書犯罪事實欄第一段第8 行雖記載，被告
    甲○○係以自備鑰匙1 副竊取乙○○所有之重型機車時，故
    其使用之鑰匙1 支亦應予沒收云云。惟被告於本院審理時供
    稱，其係利用該機車鑰匙未取下之際始行竊得手等語在卷（
    本院卷第33頁、34頁、39頁），因無積極確切證據足證被告
    係以其自備鑰匙1 副竊取被害人乙○○所有之重型機車，且
    上開鑰匙既屬被害人乙○○所有之物，自難依刑法第38條第
    1 項第2 款之規定沒收，附此說明。
據上論斷，應依刑事訴訟法第299條第1項前段、第284條之1、第
273條之1第1項，刑法第28條、第320條第1項、刑法第321條第1
項第3 款、第4 款、第2 項、第25條、第62條前段、第47條第1
項、第51條第5 款、第38條第1 項第2 款，刑法施行法第1 條之
1第1項、第2 項前段，判決如主文。
本案經檢察官連思藩到庭執行職務。
中    華    民    國    97    年    7     月    31    日
                    刑事第二庭    法  官  陳坤地
上列正本證明與原本無異。
如不服本判決，應於裁定送達後10日內敘明上訴理由，向本院提
出上訴狀。
                                  書記官  林壯隆
中    華    民    國    97    年    8     月    4     日
如不服本判決應於送達後10日內向本院提出上訴狀
附錄本案論罪科刑法條全文：
刑法第320條第1項
（普通竊盜罪、竊佔罪）
意圖為自己或第三人不法之所有，而竊取他人之動產者，為竊盜
罪，處5年以下有期徒刑、拘役或5百元以下罰金。
刑法第321條
（加重竊盜罪）
犯竊盜罪而有左列情形之一者，處六月以上、五年以下有期徒刑
：
一、於夜間侵入住宅或有人居住之建築物、船艦或隱匿其內而犯
    之者。
二、毀越門扇、牆垣或其他安全設備而犯之者。
三、攜帶兇器而犯之者。
四、結夥三人以上而犯之者。
五、乘火災、水災或其他災害之際而犯之者。
六、在車站或埠頭而犯之者。
前項之未遂犯罰之。


司法院資訊處製作；財團法人民間司法改革基金會備份。
